【裁判字號】    98,審訴,2366
【裁判日期】    980731
【裁判案由】    毒品危害防制條例
【裁判全文】
臺灣高雄地方法院宣示判決筆錄        98年度審訴字第2366號
公  訴  人  臺灣高雄地方法院檢察署檢察官
被      告  甲○○
                    （現於臺灣高雄看守所羈押中）
指定辯護人  本院公設辯護人黃秋葉
上列被告因98年度審訴字第2366號違反毒品危害防制條例案件，
經檢察官提起公訴（98年度毒偵字第2453號、第2595號、第2684
號），本院合議庭裁定由受命法官獨任行簡式審判程序，復經檢
察官聲請法院改依協商程序而為判決，本院認為適當進行協商判
決程序，於中華民國98年7 月31日下午4 時在本院刑事第三法庭
宣示判決，以代判決書，出席職員如下：
    法  官  高增泓
    書記官  黃麗玉
    通  譯  許季由
法官起立朗讀判決主文、犯罪事實要旨、處罰條文、附記事項，
及告以上訴限制、期間、上訴之法院，且諭知記載其內容：
一、主  文：
    甲○○施用第一級毒品，累犯，處有期徒刑拾月。又施用第
    一級毒品，累犯，處有期徒刑拾月，扣案如附表一編號一至
    編號二所示之第一級毒品海洛因貳包，均沒收銷燬之；扣案
    如附表二所示之物，均沒收。又施用第一級毒品，累犯，處
    有期徒刑拾月；扣案如附表一編號三所示之第一級毒品海洛
    因壹包，沒收銷燬之。應執行有期徒刑貳年；扣案如附表一
    所示之第一級毒品海洛因參包，均沒收銷燬之；扣案如附表
    二所示之物，均沒收。
二、犯罪事實要旨：
    甲○○前於民國97年間，因施用毒品案件，經本院裁定送觀
    察、勒戒後，認無繼續施用毒品之傾向，而於97年6 月16日
    觀察、勒戒執行完畢，自臺灣高雄看守所附設勒戒處所釋放
    ，由臺灣高雄地方法院檢察署檢察官以97年度毒偵字第227
    號為不起訴處分確定。又前於91年間，因偽造有價證券案件
    ，經臺灣高等法院以94年度上訴字第1664號判處有期徒刑1
    年5 月確定，嗣經裁定減刑為有期徒刑8 月又15日，而於96
    年7 月16日縮短刑期執行完畢。詎甲○○不知悔改，竟分別
    基於施用第一、二級毒品之犯意，於下列時間、地點，分別
    施用第一級毒品海洛因與第二級毒品甲基安非他命，經警查
    獲：
  (一)98年3 月6 日早上某時許，在其位於高雄市左營區○○○路
    1 號6 樓之9 住處，以將第一級毒品海洛因及第二級毒品甲
    基安非他命放置於玻璃球內，予以燒烤，再吸食煙霧之方式
    ，同時施用第一級毒品海洛因及第二級毒品甲基安非他命1
    次。而於同日下午5 時許，在其友人涂湘鈴位於高雄市左營
    區○○○路556 號17樓之3 住處，為警查獲，經徵得其同意
    採尿送驗結果呈嗎啡、甲基安非他命陽性反應。
  (二)98年3 月16日晚間某時許，在其前揭住處，以前述同一方式
    ，同時施用第一級毒品海洛因及第二級毒品甲基安非他命1
    次。經警持法院核發之搜索票，於98年3 月5 日下午7 時30
    分許，在其前揭住處搜索而查獲，扣得如附表一編號一至編
    號二所示之第一級毒品海洛因2 包 (起訴書誤載第一級毒品
    安非他命2 小包)， 以及甲○○所有如附表二所示供其施用
    第一、二級毒品所用之物，嗣於97年3 月17日，經高雄憲兵
    隊通知到案，經徵得其同意採尿送驗結果呈嗎啡、甲基安非
    他命陽性反應。
  (三)98年4 月8 日凌晨某時許，在其前揭住處，以前述同一方式
    ，同時施用第一級毒品海洛因及第二級毒品甲基安非他命1
    次。嗣於同日上午7 時50分許，在高雄市○○區○○路31號
    前，為警查獲，經徵得其同意採尿送驗結果呈嗎啡、甲基安
    非他命陽性反應，並扣得如附表一編號三所示之第一級毒品
    海洛因1 包，始獲上情。
三、處罰條文：
    毒品危害防制條例第10條第1 項、第2 項、第18條第1 項，
    刑法第11條、第47條第1 項、第38條第1 項第2 款、第51條
    第5款 。
四、附記事項：
    無。
五、協商判決除有刑事訴訟法第455 條之4 第1 項第1 款於本訊
    問程序終結前，被告撤銷協商合意或檢察官撤回協商聲請者
    ；第2 款被告協商之意思非出於自由意志者；第4 款被告所
    犯之罪非第455 條之2 第1 項所得以協商判決者；第6 款被
    告有其他較重之裁判上一罪之犯罪事實者；第7款 法院認應
    諭知免刑或免訴、不受理者情形之一，及違反同條第2 項「
    法院應於協商合意範圍內為判決；法院為協商判決所科之刑
    ，以宣告緩刑或2 年以下有期徒刑、拘役或罰金為限」等情
    形外，不得上訴。
六、如有前述得上訴情形而不服本判決，得自收受判決（即以本
    宣示判決筆錄代之）送達之日起10日內，向本院提出上訴書
    狀，並應敘述具體理由，如未敘述上訴理由者，應於上訴期
    間屆滿後20日內補提理由書狀於本院（均須按他造當事人之
    人數附繕本），請勿逕送上級法院。
中    華    民    國    98    年    7     月    31    日
                  刑事第十庭  書記官  黃麗玉
                              法  官  高增泓
如不服本判決，應於判決送達後10日內，向本院提出上訴狀。
中    華    民    國    98    年    7     月    31    日
                              書記官  黃麗玉
附錄本案論罪科刑法條全文：
毒品危害防制條例第10條
施用第一級毒品者，處6月以上5年以下有期徒刑。
施用第二級毒品者，處3年以下有期徒刑。
附表一：
  ┌──┬────────┬───────────┬───────────┐
  │編號│物品名稱        │      數量及重量      │   備            註   │
  ├──┼────────┼───────────┼───────────┤
  │ 一 │第一級毒品海洛因│1包（毛重0.85公克，因 │憲兵司令部刑事鑑識中心│
  │    │                │鑑驗使用0.0272克，餘0.│98年03月18日鑑驗通知書│
  │    │                │5543克）。            │。                    │
  ├──┼────────┼───────────┼───────────┤
  │ 二 │第一級毒品海洛因│1包（毛重1.09公克，因 │憲兵司令部刑事鑑識中心│
  │    │                │鑑驗使用0.0281克，餘0.│98年03月18日鑑驗通知書│
  │    │                │8077克）。            │。                    │
  ├──┼────────┼───────────┼───────────┤
  │ 三 │第一級毒品海洛因│1包（含包裝袋，驗前淨 │高雄市立凱旋醫院97年04│
  │    │                │重0.037公克、驗後淨重 │月27日濫用藥物檢驗鑑定│
  │    │                │0.027 公克）          │書。                  │
  └──┴────────┴───────────┴───────────┘
附表二：
    ┌──┬──────────┬────────┐
    │編號│物品名稱            │數量            │
    ├──┼──────────┼────────┤
    │ 一 │塑膠吸食器          │1支             │
    ├──┼──────────┼────────┤
    │ 二 │玻璃吸食器          │2個             │
    ├──┼──────────┼────────┤
    │ 三 │夾鏈袋              │5包             │
    └──┴──────────┴────────┘


司法院資訊處製作；財團法人民間司法改革基金會備份。
